【裁判字號】    99,台上,69
【裁判日期】    990107
【裁判案由】    偽造文書等罪
【裁判全文】
最高法院刑事判決                九十九年度台上字第六九號
上  訴  人  甲○○
選任辯護人  張仁懷律師
上列上訴人因偽造文書等罪案件，不服台灣高等法院台南分院中
華民國九十八年十月二十一日第二審判決（九十八年度上訴字第
一０二八號，起訴案號：台灣雲林地方法院檢察署九十八年度偵
字第五三四、一一八一號），提起上訴，本院判決如下：
    主  文
上訴駁回。
    理  由
壹、偽造私文書部分：
按刑事訴訟法第三百七十七條規定，上訴於第三審法院，非以判
決違背法令為理由，不得為之。是提起第三審上訴，應以原判決
違背法令為理由，係屬法定要件。如果上訴理由書狀並未依據卷
內訴訟資料，具體指摘原判決不適用何種法則或如何適用不當，
或所指摘原判決違法情事，顯與法律規定得為第三審上訴理由之
違法情形，不相適合時，均應認其上訴為違背法律上之程式，予
以駁回。本件原判決以上訴人甲○○因偽造私文書案件，提起第
二審上訴，上訴書狀所敘述之理由，經審查結果，認為不符合具
體理由之要件，因認其上訴違背法定要件，爰不經言詞辯論，逕
行判決駁回，已詳憑以認定之理由。按刑法上之共同正犯，雖
應就全部犯罪結果負其責任，但科刑時仍應審酌刑法第五十七條
各款情狀，為各被告量刑輕重之標準，並非必須科以同一之刑。
依第一審判決附表（下稱附表）之記載，上訴人所犯行使偽造私
文書罪共七罪（即附表編號一、二、四、五、六、八、十），分
別科處如附表所示有期徒刑一年四月至八月不等，並與所犯附表
編號三、七、九之詐欺罪所處之徒刑，定應執行有期徒刑七年；
其中七罪中之編號一係與孫偉翔成立共同正犯，該部分量處上訴
人有期徒刑一年，孫偉翔處有期徒刑十月，已分別明其具體審
酌刑法第五十七條所列各款情狀而為量刑之理由，並無偏執一端
，失之出入之裁量權濫用情形。上訴意旨，漫指上訴人量刑七年
，孫偉翔僅一年八月，二人刑度差異甚鉅云云，顯係誤將其二人
各自犯罪與其等共同犯罪所處之各刑期相混淆，並非適法之第三
審上訴理由。其餘上訴意旨，則係就原判決已說明事項，徒憑自
己之說詞再為事實上之爭辯，與法律規定得為第三審上訴理由之
違法情形，不相適合。其上訴違背法律上之程式，應予駁回。
貳、詐欺取財部分：
按刑事訴訟法第三百七十六條所列各罪之案件，經第二審判決者
，不得上訴於第三審法院，為該法條所明定。本件上訴人甲○○
因偽造文書等罪案件，原判決就上開附表編號三、七、九部分，
係維持第一審依刑法第三百三十九條第一項，同條第二項、第一
項等規定論處罪刑之判決，核屬刑事訴訟法第三百七十六條第四
款之案件。依首開說明，既經第二審判決，自不得上訴於第三審
法院，上訴人猶提起上訴，顯為法所不許，應予駁回。
據上論結，應依刑事訴訟法第三百九十五條前段，判決如主文。
中    華    民    國  九十九  年    一    月    七    日
                      最高法院刑事第十三庭
                          審判長法官  賴  忠  星
                                法官  呂  丹  玉
                                法官  吳      燦
                                法官  蔡  名  曜
                                法官  葉  麗  霞
      本件正本證明與原本無異
                                      書  記  官
中    華    民    國  九十九  年    一    月   十三   日
                                                      V

司法院資訊處製作；財團法人民間司法改革基金會備份。
